【裁判字號】    89,易,214
【裁判日期】    890308
【裁判案由】    違反毒品危害防制條例
【裁判全文】
臺灣屏東地方法院刑事判決                          八十九年度易字第二一四號
    公  訴  人  臺灣屏東地方法院檢察署檢察官
    被      告  甲○○
右列被告因違反毒品危害防制條例案件，經檢察官提起公訴（八十八年度毒偵字第六
六○、七二四號），本院判決如左：
    主  文
甲○○施用第二級毒品，處有期徒刑陸月，如易科罰金，以參佰元折算壹日。
    事  實
一、甲○○前因施用毒品案件，經送強制戒治，於停止戒治交付保護管束期滿後，由
    臺灣屏東地方法院檢察署檢察官於八十八年十月五日以八十八年度戒毒偵字第七
    三、七八號不起訴處分確定。仍不知悔改，明知安非他命係第二級毒品，嗣又於
    八十八年十一月十一日二十三時三十五分起回溯四十八小時內，在不詳地點施用
    第二級毒品安非他命，為警於八十八年十一月十一日十一日二十三時三十五分在
    屏東縣警察局里港分局採尿送驗呈甲基安非他命陽性反應而查獲。
二、案經屏東縣警察局里港分局移送臺灣屏東地方法院檢察署檢察官偵查起訴。
    理  由
一、訊據被告林上矢口否認有何施用安非他命犯行，辯稱：自停止戒治後，即未再施
    用毒品，尿液呈甲基安非他命陽性反應，可能是感冒吃藥，藥裡有安非他命成分
    云云。然查：被告之尿液經警方送屏東縣衛生局檢驗結果呈甲基安非他命陽性反
    應，嗣於偵查中又經檢察官囑送台灣檢驗科技股份有限公司檢驗結果，亦呈甲基
    安非他命陽性反應，此有上開二單位出具之檢驗結果報告書在卷可稽。又按安非
    他命為第二級毒品，自無任何衛生署許可之感冒藥品以其為成分，且被告復未能
    指出其施用何種感冒藥以供鑑識，是其所辯洵非可取。又其前因施用毒品案件，
    經送強制戒治，於停止戒治交付保護管束期滿後，由臺灣屏東地方法院檢察署檢
    察官於八十八年十月五日以八十八年度戒毒偵字第七三、七八號不起訴處分確定
    ，有不起訴處分書乙紙在卷可憑。其於五年內再犯毒品危害防制條例第十條第二
    項之罪，事證明確，犯行洵堪認定。
二、按安非他命係毒品危害防制條例第二條第二項第二款所定之第二級毒品，核被告
    所為，係犯毒品危害防制條例第十條第二項施用第二級毒品罪。又被告非法施用
    安非他命前，非法持有安非他命行為，本應以持有論罪科刑，惟其持有後，進而
    施用，其持有之低度行為應被施用之高度行為所吸收，不另論其非法持有第二級
    毒品罪。爰審酌被告其於本件施用安非他命之前案，亦因施用安非他命經檢察官
    為不起訴處分確定後，仍再行施用安非他命，顯見不知悔悟，意志不堅，未能珍
    惜新法採觀察、勒戒、戒治程序優先之立法美意，但其所為係自我戕害行為，未
    損及他人等一切情狀，爰量處如主文所示之刑，並諭知易科罰金之折算標準。
據上論斷，應依刑事訴訟法第二百九十九條第一項前段，毒品危害防制條例第十條第
二項，刑法第十一條、第四十一條，罰金罰鍰提高標準條例第二條，判決如主文。
本案經檢察官呂乾坤到庭執行職務。
中      華      民      國      八十九      年      三      月    八    日
                                      臺灣屏東地方法院刑事第二庭
                                          法  官    夏金郎
右正本證明與原本無異。
對於本判決如有不服應於收受送達後十日內向本院提出上訴書狀上訴於台灣高等法院
高雄分院並按他造當事人之人數附具繕本。
                                          書記官   謝博興
中      華      民      國      八十九      年      三      月    八    日
附錄本判決論罪之法條：
毒品危害防制條例第十條第二項：
施用第二級毒品者，處三年以下有期徒刑。


司法院資訊處製作；財團法人民間司法改革基金會備份。
